【裁判字號】    92,交聲,1203
【裁判日期】    920829
【裁判案由】    交管條例聲異
【裁判全文】
臺灣板橋地方法院交通事件裁定                  九十二年度交聲字第一二○三號
    原處分機關  交通部公路總局臺北區監理所板橋監理站
    異  議  人  甲○○
    即受處分人
右列受處分人因違反道路交通管理處罰條例案件，不服原處分機關於中華民國九十二
年六月二十五日所為之處分（原處分案號：板監違字第裁四一－Ａ五Ｋ八○○一九七
號），聲明異議，本院裁定如左：
    主  文
異議駁回。
    理  由
一、按「汽車駕駛人，駕駛汽車，在道路上蛇行者，處新臺幣六千元以上二萬四千元
    以下罰鍰」、「汽車駕駛人有第四十三條之情形者，除依原條款處處罰鍰外，並
    予記違規點數三點」，道路交通管理處罰條例第四十三條第一項第一款前段、第
    六十三條第一項第三款分別定有明文。
二、原處分意旨略以：臺北市政府警察局大同分局交通分隊執勤員警於民國（下同）
    九十二年四月二十六日早上十一時○二分許，在臺北市○○○路與民權西路路口
    處，查獲本件異議人即受處分人甲○○駕駛ＬＣ五－六一五號重型機車，有違反
    道路交通管理處罰條例第四十三條第一項第一款「駕駛人在道路上蛇行」之事實
    ，遂以通知單逕行舉發。異議人以其為閃避前方公車而變換車道云云置辯，求為
    撤銷原裁罰處分。
三、本件異議人雖否認有上開違規之事實，辯稱：「我覺得我沒有違規，因為當時我
    在加速的時候，就有一臺公車要靠站，我當時在第二個車道，公車也要靠站，我
    為了要閃避公車，所以就把車子切到快車道，因為我當時想說快車道禁行機車，
    所以要趕快回來第二車道，然後再繼續往前騎…」云云（見本院九十二年八月二
    十日訊問筆錄）。惟查：右揭異議人違規之事實，業據證人即臺北市政府警察局
    大同分局交通分隊員警游添賢到庭結證稱：「…我由承德路南向北要往西走，行
    駛到民權西路口在待轉，等到綠燈亮時，我起步，突然有一輛機車，同方向從我
    旁邊急速行駛過去，當時民權西路有三個車道，一個是公車專用道，另外兩個車
    道並沒有禁止機車，當時十一點左右，車流量不會很大，我看到異議人沿路蛇行
    ，有車就超，沒車就用Ｓ型方式在行駛，我當時並沒有看到公車擋到他，公車都
    行駛內側專用道，上台北橋，並沒有異議人所說的情形…」（見本院九十二年八
    月二十日訊問筆錄）等語。按交通警察掣單舉發違反道路交通管理處罰條例所列
    之違規事實，本質上為行政處分，係公務員基於職務上之權力，依法就特定之具
    體事件所為之具公法上效果之單方行政行為，基於公務員為公法上行為具有公信
    力之原則，該行政行為當可被推定為真正，本件異議人所稱現場情形核與舉發通
    知單事實相違，復無任何證據證明員警舉發有何違誤情事，是以異議人所辯，尚
    無足採信。是原處分機關以板監違字第裁四一－Ａ五Ｋ八○○一九七號裁決書據
    以裁處罰鍰新臺幣一萬二千元，並依同條例第六十三條第一項第三款之規定記違
    規點數三點之裁量亦甚妥適。從而，依前開說明，原處分機關據以依法處分，核
    無違誤，本件異議為無理由，應予駁回。
據上論斷，應依道路交通案件處理辦法第十九條，裁定如主文。
中      華      民      國      九十二      年    八    月    二十九    日
                                  臺灣板橋地方法院交通法庭
                                      法  官  胡 堅 勤
右正本證明與原本無異
如不服本裁定應於送達後五日內向本院提出抗告狀
                                      書記官  吳 詩 琳
中      華      民      國      九十二      年    九    月      一      日


司法院資訊處製作；財團法人民間司法改革基金會備份。
